臺中高等行政法院裁定
111年度交抗字第5號
抗  告  人  楊貿鈞                                 
相  對  人  臺中市交通事件裁決處

代  表  人  黃士哲              
上列當事人間交通裁決事件，抗告人對於中華民國111年3月25日
臺灣臺中地方法院110年度交字第447號行政訴訟裁定，提起抗告
，本院裁定如下︰
    主　文
一、抗告駁回。
二、抗告訴訟費用新臺幣300元由抗告人負擔。
    理　由
一、按交通裁決事件之抗告，抗告法院認抗告為無理由者，依行
    政訴訟法第237條之9第3項準用同法第272條規定，再準用民
    事訴訟法第495條之1第1項、第449條第1項規定，應為駁回
    抗告之裁定。次按行政訴訟法第107條第1項第6款規定：「
    原告之訴，有下列各款情形之一者，行政法院應以裁定駁回
    之。但其情形可以補正者，審判長應先定期間命補正：六、
    起訴逾越法定期限者。」再按行政訴訟法第237條之3第2項
    規定：「交通裁決事件中撤銷訴訟之提起，應於裁決書送達
    後30日之不變期間內為之。」交通裁決事件起訴逾越法定期
    間者，依行政訴訟法第237條之9第1項準用第236條再準用第
    107條第1項第6款規定，應裁定駁回起訴。
二、復按行政程序法第68條第1項規定：「送達由行政機關自行
    或交由郵政機關送達。」第72條第1項規定：「送達，於應
    受送達人之住居所、事務所或營業所為之。但在行政機關辦
    公處所或他處會晤應受送達人時，得於會晤處所為之。」第
    73條第1項規定：「於應送達處所不獲會晤應受送達人時，
    得將文書付與有辨別事理能力之同居人、受雇人或應送達處
    所之接收郵件人員。」第74條規定：「（第1項）送達，不
    能依前2條規定為之者，得將文書寄存送達地之地方自治或
    警察機關，並作送達通知書2份，1份黏貼於應受送達人住居
    所、事務所、營業所或其就業處所門首，另1份交由鄰居轉
    交或置於該送達處所信箱或其他適當位置，以為送達。（第
    2項）前項情形，由郵政機關為送達者，得將文書寄存於送
    達地之郵政機關。（第3項）寄存機關自收受寄存文書之日
    起，應保存3個月。」又前揭行政程序法第74條有關寄存送
    達之規定，並未如行政訴訟法第73條第3項規定：「寄存送
    達，自寄存之日起，經10日發生效力。」則行政程序法上之
    文書，於合法寄存於送達地之地方自治或警察機關、抑或郵
    政機關時，即發生送達效力。另違反道路交通管理事件統一
    裁罰基準及處理細則第5條亦規定：「處理違反道路交通管
    理事件，有關文書送達之程序，依行政程序法之規定。」
三、抗告人楊貿鈞於民國101年4月15日3時14分許，駕駛號牌766
    0-C5號自用小客車，行經臺中市○○區○○○道○○○路口，因「酒
    後駕車經警方以攔檢方式，呼氣值達0.43MG/L，超過標準值
    0.25mg/L」之違規行為，遭交通部公路總局臺中區監理所豐
    原監理站於101年4月16日以豐監稽違字第裁63-GH0644016號
    裁決書（下稱原處分一）裁處抗告人罰鍰新臺幣（下同）34
    ,500元，吊扣駕駛執照12個月，並應參加道路交通安全講習
    。又抗告人所有號牌AJU-8607號自用小客車(登記於抗告人
    獨資商號：佛協光電科技企業社)於105年2月21日21時23分
    許，行經臺中市○○區○○路000號往南方向，因「限速60公里
    ，經檢定合格儀器測照，時速122公里，超速62公里」之違
    規行為，抗告人未於到案期限檢具事證及應歸責人相關資料
    ，向相對人告知應歸責人，相對人即依道路交通管理處罰條
    例（下稱處罰條例）第85條第4項規定，推定抗告人有過失
    ，並依處罰條例第85條第1項後段「仍依本條例各該違反條
    款規定處罰」之規定，續於106年9月19日以中市裁字第68-G
    6H119027號裁決書（下稱原處分二），裁處抗告人罰鍰12,0
    00元，記違規點數3點，並應參加道路交通安全講習。抗告
    人對原處分一、二不服，循序向臺灣臺中地方法院（下稱原
    審法院）提起行政訴訟，經原審法院於111年3月25日以110
    年度交字第447號行政訴訟裁定（下稱原裁定）認為抗告人
    對原處分一、二提起行政訴訟，已逾30日法定不變期間，其
    訴為不合法為由，予以駁回，抗告人不服，遂向本院提起本
    件抗告。
四、抗告意旨略以：
　  原處分一部分，抗告人親自臨櫃繳納34,500並告知駕照遺失
    ，經當時承辦人收取罰鍰辦理後方可領回車輛，皆遵照辦理
    並無受知有何不符規定；之後於103年通知抗告人未繳交駕
    照要吊銷，抗告人遂提起行政訴訟，因相對人代表人與承審
    法官勸其重新考照，其同意撤告，惟重新考照時卻以酒精戒
    斷為由不讓其重考；依照舊制酒駕未超標、首次並無需酒精
    戒斷，此與當時相對人代表人蒞庭所說有所出入，影響該案
    承審法官，等於一罪數罰。原處分二部分，該違規車輛係佛
    協光電科技企業社所屬，照相取締應負責舉證駕駛或對佛協
    光電科技企業社處罰鍰，為何裁處非在現場駕駛的抗告人，
    抗告人並非當時駕駛該違規車輛之人，與舉發事實不同，抗
    告人既未駕駛該違規車輛，裁罰應更正。並聲明廢棄原裁定
    。
五、經查：
  ㈠本件原處分一已於101年4月16日送達抗告人，且由抗告人親
    自簽收在案，此有原處分一裁決書、送達證書（原審卷第49
    、51頁）附卷可稽；原處分二經相對人依抗告人戶籍地「臺
    中市○○區○○○路000號」，委由郵政機關為送達，因未會晤抗
    告人本人，亦無受領文書之同居人、受僱人或應送達處所之
    接收郵件人員，故於106年9月22日將該裁決書寄存於送達地
    之豐原郵局，並作送達通知書2份，1份黏貼於應受送達人住
    居所門首，另1份置於該送達處所信箱內以為送達，此有原
    處分二裁決書、送達證書、駕駛人基本資料查詢在卷可稽（
    原審卷第53、55、87頁），依首揭行政程序法規定，原處分
    一、二皆已於送達時發生送達效力。
　㈡復依前揭行政訴訟法第237條之3第3項規定，對於交通裁決事
    件提起撤銷訴訟，應在裁決書送達後30日之不變期間內為之
    ；本件抗告人對於原處分一、二向原審提起行政訴訟之日期
    為110年10月25日，有收文戳可稽（原審卷第13頁），顯逾
    前述30日之不變期間，因此抗告人向原審提起行政訴訟即非
    合法，且情形無從補正；原裁定依照行政訴訟法第237條之9
    第1項準用第236條再準用第107條第1項第6款規定，裁定駁
    回抗告人之訴，適用法律並無違誤，抗告意旨求為廢棄，難
    認有理由。又抗告人起訴既不合法，其所為其他實體事項之
    爭執，無再為審究之必要，併予說明。
六、結論：本件抗告為無理由，應予駁回。
中　　華　　民　　國　　111 　 年　　7　　月　19 　　日
                   臺中高等行政法院第三庭
                         審判長法  官　陳  文  燦
                               法  官　張  鶴　齡
                               法  官　楊  嵎  琇
以上正本證明與原本無異。
本裁定不得抗告。
中　　華　　民　　國　　111 　年　　7 　　月　　19　　日
                              書記官　詹靜宜